# 特殊金融工具的列报

提问人：夕阳无语 时间：2020-01-13 18:07:07
请教陈老师关于特殊金融工具列报的问题。
假设P公司直接持有子公司S的80%的股权，同时参与设立封闭式基金（持有基金份额40%），该基金持有子公司S的10%的股权。通过基金合伙协议判断，该基金属于发行方仅在清算时才有义务向另一方按比例交付其净资产的金融工具，即特殊金融工具。
假如P公司持有基金的份额不具有控制、共同控制或重大影响，那么是否只能分类为FVTPL，不能指定为FVTOCI；P公司编制合并财务报表时，是否基金所占的10%的股权都需要重分类为金融负债（长期应付款），也就是在合并财务报表中出现对基金的FVTPL，以及10%部分的少数股东权益以及10%部分的金融负债。
谢谢。

回答人：chenyiwei
你的理解“假如P公司持有基金的份额不具有控制、共同控制或重大影响，那么是否只能分类为FVTPL，不能指定为FVTOCI；P公司编制合并财务报表时，是否基金所占的10%的股权都需要重分类为金融负债（长期应付款）”基本合理，但要注意：
1 、该项负债不是长期应付款，而是以公允价值计量且其变动计入损益的金融负债。
2 、在合并财务报表中出现对基金的FVTPL，另外少数股东权益应为20%（含基金持有部分）。金融负债也需要在合并报表层面体现。